【裁判字號】    99,易,890
【裁判日期】    990430
【裁判案由】    毒品危害防制條例
【裁判全文】
臺灣臺中地方法院刑事判決               99年度易字第890號
公  訴  人  臺灣臺中地方法院檢察署檢察官
被      告  乙○○
上列被告因毒品危害防制條例案件，經檢察官提起公訴（99年度
偵字第1566號），被告於準備程序就被訴事實為有罪之陳述，本
院合議庭裁定由受命法官獨任進行簡式審判程序，判決如下：
    主    文
乙○○施用第一級毒品，累犯，處有期徒刑柒月，扣案之毒品海
洛因貳包（驗餘淨重分別係零點柒零伍捌公克、零點零壹肆捌公
克）沒收銷燬之，扣案之注射針筒貳支、藥鏟壹支及紙盒、空白
夾鏈袋各壹個均沒收；又施用第二級毒品，累犯，處有期徒刑
月，扣案之毒品甲基安非他命壹包（驗餘淨重零點玖柒捌公克）
沒收銷燬之，扣案之塑膠鏟子壹支及紙盒、空白夾鏈袋各壹個均
沒收。應執行有期徒刑捌月，扣案之毒品海洛因貳包（驗餘淨重
分別係零點柒零伍捌公克、零點零壹肆捌公克）、甲基安非他命
壹包（驗餘淨重零點玖柒捌公克）均沒收銷燬之，扣案之注射針
筒貳支、藥鏟、塑膠鏟子各壹支及紙盒、空白夾鏈袋各壹個均沒
收。
    犯罪事實及理由
一、本院認定之犯罪事實、證據並所犯法條，除犯罪事實一第4
    至7行關於「復於98年8月19日17時許前某時，在不詳地點，
    持有第一級毒品海洛因2包（含袋重1.0公克、0.1公克）及
    第二級毒品甲基安非他命1包（含袋重1.1公克）。」，應更
    正為「復於98年8月18日18時許，在苗栗縣卓蘭鎮內灣里內
    灣147號之住處，先以將海洛因摻水放入針筒注射之方式施
    用第一級毒品海洛因1次，再以將甲基安非他命放入玻璃球
    燒烤之方式施用第二級毒品甲基安非他命1次。」，第9行關
    於「（所涉竊盜案件，另提起公訴）」，應更正為「(所涉
    竊盜案件業經本院以99年度易字第853號判決有期徒刑5月在
    案) 」，及第10至12行「第一級毒品海洛因2包（含袋重1.0
    公克、0.1公克）及第二級毒品甲基安非他命1包（含袋重
    1.1公克）」，應更正為「第一級毒品海洛因2包（驗餘淨重
    分別係0.7058公克、0.0148公克）及第二級毒品甲基安非他
    命1包（驗餘淨重0.978公克）」，及第13行「因而查獲。」
    ，應更正為「因而查獲其持有上開第一級毒品海洛因及第二
    級毒品甲基安非他命之事實，乙○○並於警詢時主動供承自
    首上開施用海洛因及甲基安非他命之犯行，而接受裁判」，
    ，及證據並所犯法條欄一第10行「在卷可憑」之後，應增加
    「復有上揭毒品海洛因2包（驗餘淨重分別係0.7058公克、0
    .0148公克）、甲基安非他命1包（驗餘淨重0.978公克）及
    注射針筒2支、藥鏟、塑膠鏟子各1支及紙盒、空白夾鏈袋各
    1個扣案可證」，及欄二第1至2、10至14關於「核被告乙○
    ○所為，係犯毒品危害防制條例第11條第1、2項之持有第一
    、二級毒品罪嫌。…至被告雖於偵訊中自白於98年8月18日
    18時許，在其住處，施用第一級毒品海洛因及第二級毒品甲
    基安非他命各1次。然此部分，僅有被告之自白，並無其他
    積極證據可供佐證，是尚難遽此認定被告確有此部分罪嫌，
    附此敘明。」，應更正刪除為「核被告所為，係犯毒品危害
    防制條例第10條第1、2項之施用第一、二級毒品犯罪。…是
    被告之前開自白核與事實相符，本案事證明確，其所為施用
    第一級毒品海洛因及施用第二級毒品甲基安非他命之犯行，
    均堪認定。」並增加被告乙○○於本院審理時對於本案施用
    第一級毒品海洛因及第二級毒品甲基安非他命等犯罪之自白
    外，餘均與檢察官起訴書之記載相同，茲引用之（詳如附件
    ）。另關於本案被告坦認之上開施用第一級毒品海洛因及第
    二級毒品甲基安非他命等犯行，業經實行公訴之檢察官當庭
    陳明追加在卷可按(見本院卷頁23反)，故該部分之犯罪事實
    自屬本院應予審酌之範圍，且因被告施用毒品海洛因、甲基
    安非他命而持有毒品之低度行為，已為其施用之高度行為所
    吸收，不另論罪，故本案檢察官就被告所違犯之持有第一級
    毒品海洛因及第二級毒品提起公訴部分，爰不另為無罪之諭
    知，均附此敘明。再查被告就本案施用第一級毒品海洛因及
    施用第二級毒品甲基安非他命之犯行，係其為警於98年8月
    19日17時許查獲前開車牌號碼GY-9169號自用小客車竊盜案
    件，而在該車內扣得上開第一級毒品海洛因2包及第二級毒
    品甲基安非他命1包之事，嗣於98年12月16日接受警詢時在
    員警發覺前主動供承供承本案施用第一級毒品海洛因及施用
    第二級毒品甲基安非他命之犯罪，而屬自首，此有被告該次
    警詢筆錄在卷可憑(見警卷頁4) ，應認被告就此部分施用第
    一級毒品海洛因及施用第二級毒品甲基安非他命之犯行均符
    合自首規定，爰依刑法第62條前段之規定減輕其刑，並依法
    先加重後減輕之，併予敘明。爰審酌被告前已有施用毒品前
    科，有臺灣高等法院被告前案紀錄表可查，今再為施用，法
    治觀念之淡薄，然施用毒品究屬戕害自身健康之犯罪，被告
    施用毒品尚未造成他人明顯之危害，且其坦承犯行，犯後態
    度尚稱良好等一切情狀，各量處如主文所示之刑，並定其應
    執行之刑。末扣案之第一級毒品海洛因2包（驗餘淨重分別
    係0.7058公克、0.0148公克）及第二級毒品甲基安非他命1
    包（驗餘淨重0.978公克），屬查獲之毒品，不問屬於犯人
    與否，依毒品危害防制條例第18條第1項前段，宣告沒收銷
    燬之；又扣案之注射針筒2支、藥鏟1支及紙盒、空白夾鏈袋
    各1個係供被告施用第一級毒品海洛因所用之物，及扣案之
    塑膠鏟子1支及紙盒、空白夾鏈袋各1個係供被告施用第二級
    毒品甲基安非他命所用之物，且均係被告所有，業經被告陳
    明在卷(見本院卷頁23)，爰依刑法第38條第1項第2款規定予
    以宣告沒收；至扣案之香菸2包、摩托羅拉行動電話(含門號
    卡片)1支，經核與本案無關，尚與沒收之要件不合，爰不併
    予宣告沒收，附此敘明。
二、併依刑事訴訟法第273條之1第1項、第299條第1項前段、第3
    10條之2、第454條第2項，毒品危害防制條例第10條第1、2
    項、第18條第1項前段，刑法第11條、第47條第1項、第62條
    前段、第38條第1項第2款、第51條第5款，判決如主文。
本案經檢察官甲○○到庭執行職務。
中    華    民    國    99    年    4    月    30     日
                        刑事第三庭  法  官  楊曉惠
以上正本證明與原本無異。
如不服本判決，應於收受送達後10日內向本院提出上訴書狀（應
敘述具體理由並附繕本）。
上訴書如未敘述理由，應於上訴期間屆滿後20日內補提理由書於
本院。
                                    書記官  謝明倫
中    華    民    國    99    年     4    月    30    日
附錄論罪科刑法條：
毒品危害防制條例第10條：
施用第一級毒品者，處6月以上5年以下有期徒刑。
施用第二級毒品者，處3年以下有期徒刑。

司法院資訊處製作；財團法人民間司法改革基金會備份。
